【裁判字號】    91,訴,2352
【裁判日期】    920218
【裁判案由】    毒品危害防制條例
【裁判全文】
臺灣板橋地方法院刑事判決                        九十一年度訴字第二三五二號
    公  訴  人  臺灣板橋地方法院檢察署檢察官
    被      告  甲○○
          （原名林家慶）
右列被告因違反毒品危害防制條例案件，經檢察官提起公訴（九十一年度毒偵字第六
八五號、第一○六五號），及移
毒偵字第四一二三號），本院判決如左：
    主  文
甲○○連續施用第一級毒品，累犯，處有期徒刑拾月，扣案之第一級毒品海洛因參包
（混同後合計驗餘淨重為陸點肆貳公克，純度百分之貳捌點陸肆，純質淨重壹點捌肆
公克），海洛因參包（淨重共約參點柒公克），均沒收並銷燬之，分裝袋壹佰捌拾個
、研磨器皿壹組、電子磅秤壹臺，均沒收之；又連續施用第二級毒品，累犯，處有期
徒刑捌月，扣案之安非他命（共重約肆拾捌公克）、安非他命貳包（淨重共拾伍點貳
公克），均沒收並銷燬之，玻璃球陸個，均沒收之；應執行有期徒刑玖月，扣案之第
一級毒品海洛因參包（混同後合計驗餘淨重為陸點肆貳公克、純度百分之貳捌點陸肆
，純質淨重壹點捌肆公克），海洛因參包（淨重共約參點柒公克），第二級毒品安非
他命（共重約肆拾捌公克）、安非他命貳包（淨重共拾伍點貳公克），均沒收並銷燬
之，扣案之分裝袋壹佰捌拾個、研磨器皿壹組、電子磅秤壹臺、玻璃球陸個，均沒收
。
    事  實
一、甲○○（原名林家慶，於九十年三月十六日改名為甲○○）曾有違反麻醉藥品管
    理條例案件、偽藥罪、違反電信法、違反毒品危害防制條例等前科。其於民國（
    下同）八十五年間因違反藥事法等案件，經臺灣高等法院判決有期徒刑二年六月
    確定；復於八十六年間因違反電信法案件，經本院於八十七年九月十一日以八十
    六年度訴字第二八七七號判決罰金六萬元，且經臺灣高等法院於八十八年一月二
    十二日以八十七年上訴字第五二七七號判決駁回上訴確定，前揭二罪接續執行，
    於九十年一月二十日縮刑期滿執行完畢。其又因施用毒品案件，經觀察勒戒後，
    認無繼續施用傾向，由本院於八十七年九月十一日以八十六年度訴字第二八七七
    號判決免刑確定；復於八十八年三、四月間某日起至八十八年六月五日止，在臺
    北縣新莊市○○路八一七巷十三號四樓住處及臺北縣某處，二犯施用第二級毒品
    安非他命，經本院以八十八年度毒聲字第三五四四號裁定令入勒戒處所觀察勒戒
    後，認有繼續施用毒品傾向，再以八十八年度毒聲字第三九○九號裁定令入戒治
    處所強制戒治一年。嗣依戒治滿三月，經本院裁定停止戒治，所餘戒治期間付保
    護管束，並由檢察官自八十八年十一月三十日起至八十九年六月二十七日執行保
    護管束。惟甲○○猶不知悔改，竟於前揭保護管束期滿後，基於施用第一級毒品
    海洛因之概括犯意，自八十九年七月間某日起至九十一年十一月二十四日止，在
    臺北縣板橋市○○○路二九巷二弄九弄二號及臺北縣樹林市○○路七二○號八樓
    之六住處，以摻食香煙方式，施用第一級毒品海洛因多次；其另基於施用第二級
    毒品安非他命之概括犯意，自八十九年七月間某日起至九十一年十一月二十四日
    止，在臺北縣板橋市○○○路二九巷二弄九弄二號及臺北縣樹林市○○路七二○
    號八樓之六住處，以自有吸食器施用第二級毒品安非他命多次。嗣於九十一年二
    月二日下午四時三十分，在臺北縣新莊市○○路四八七巷口查獲甲○○，並當場
    扣得供其施用之第一級毒品海洛因（毛重約○．四公克，驗餘淨重部分，詳參下
    述）及第二級毒品安非他命一包（重約六公克），再同意並帶同警察至臺北縣板
    橋市○○○路二九巷二弄九號二樓住處搜索，扣得甲○○供施用之第一級毒品海
    洛因（淨重約八公克，但因鑑定單位法務部調查局將送鑑扣得甲○○及羅偉達持
    有之海洛因共三包混同鑑定，無法確定其驗餘重量，惟混同後合計驗餘淨重為六
    ．四二公克，純度百分之二八．六四，純質淨重一．八四公克）、第二級毒品安
    非他命（共重約四十二公克），其所有供施用第一級毒品海洛因所用之分裝袋一
    百八十個、施用第二級毒品安非他命所用之玻璃六個；又甲○○於九十一年七月
    十三日凌晨二時左右，在臺北縣泰山鄉○○路與中港西路口，駕駛車號ＥＵ－八
    七二八號自小客車，搭載乘李育沛，而為警當場查獲，並在車上扣得與甲○○所
    犯本件施用毒品犯行無涉之第一級毒品海洛因五包（驗餘淨重共三．八七公克，
    純度百分之三三．三九，純質淨重一．二九公克）、第二級毒品安非他命九包（
    淨重共十三．六公克）、電子秤一台、帳冊一本，並在李育沛身上扣得與甲○○
    所犯本件施用毒品罪行無涉之第一級毒品海洛因（淨重○．三公克）、第二級毒
    品安非他命（淨重二．七公克）；迨至九十一年十一月二十四日，為警於臺北縣
    樹林市○○路七二○號八樓之六及地下室停車場，扣得供甲○○施用之第一級毒
    品海洛因三包（淨重共三．七公克）、第二級毒品安非他命二包（淨重共十五．
    二公克）、甲○○所有供施用第一級毒品海洛因所用之研磨器皿一組、電子磅秤
    一臺，及甲○○所持有與本案無涉之Ｋ他命一包（淨重八公克）、大麻一包（淨
    重二．五公克）與ＳＩＭ卡三張。嗣經本院於九十一年八月二十日以九十一年度
    毒聲字第二六四一號裁定准予強制戒治。
二、案經臺北縣政府警察局三重分局及臺北縣政府警察局報請臺灣板橋地方法院檢察
    署檢察官偵查起訴，及移送併辦。
    理  由
一、右揭施用第一級毒品海洛因及施用第二級毒品安非他命之犯行，業據被告甲○○
    於本院調查審理時坦承不諱（詳參本院九十一年十二月二十五日訊問筆錄、九十
    二年一月二十八日審判筆錄）；而被告為警查獲採集之尿液，經送臺灣科搬檢驗
    科技股份有限公司以ＥＩＡ酵素免疫分析法及氣相層析質譜儀法檢驗結果，均呈
    安非他命類及鴉片類陽性反應，有該公司九十一年三月二十六日、九十一年十月
    四日、九十一年十二月四日濫用藥物尿液檢驗報告共三紙在卷可稽；再被告於九
    十一年二月二日為警查獲時扣得之白色粉末，經送法務部調查局以化學呈色法及
    氣相層析質譜儀檢驗結果，均含有海洛因成分，此有該局九十一年二月二十七日
    調科壹字第○六○○○五九五八號鑑定通知書各一件在卷可稽。另有扣案之第一
    級毒品海洛因三包（淨重共約三．七公克）、第二級毒品安非他命（共重約四十
    八公克）、二包（淨重共約十五．二公克），及被告所有供施用第一級毒品海洛
    因所用之分裝袋一百八十個、研磨器皿一組、電子磅秤一臺，被告所有供施用第
    二級毒品安非他命所用之玻璃球六個可證，足認被告前開不利於己之自白，應與
    事實相符。被告雖曾於偵查中否認施用毒品犯行，惟與前揭積極證據有悖，應非
    可採。事證明確，被告犯行洵堪認定。
二、按被告前因施用毒品案件，經觀察勒戒後，認無繼續施用傾向，由本院於八十七
    年九月十一日以八十六年度訴字第二八七七號判決免刑確定；復於八十八年三、
    四月間某日起至八十八年六月五日止，在臺北縣新莊市○○路八一七巷十三號四
    樓住處及臺北縣某處，二犯施用第二級毒品安非他命，經本院以八十八年度毒聲
    字第三五四四號裁定令入勒戒處所觀察勒戒後，認有繼續施用毒品傾向，再以八
    十八年度毒聲字第三九○九號裁定令入戒治處所強制戒治一年。嗣依戒治滿三月
    ，經本院裁定停止戒治，所餘戒治期間付保護管束，並由檢察官自八十八年十一
    月三十日起至八十九年六月二十七日執行保護管束完畢，有前揭裁定書及判決書
    在卷可稽。是被告三犯本件施用海洛因罪行，核其所為，係犯毒品危害防制條例
    第十條第一項之施用第一級毒品罪；其三犯本件施用安非他命罪行，核其所為，
    係犯同法第十條第二項之施用第二級毒品罪。其各先後多次犯行，時間緊接，所
    犯分別係構成要件相同之罪，顯係各基於概括犯意反覆為之，應分別論以連續施
    用第一級毒品罪及連續施用第二級毒品罪，並均加重其刑。而施用第一級毒品海
    洛因前後之持有低度行為，及施用第二級毒品安非他命前後之持有低度行為，應
    分別為其施用之高度行為所吸收，均不另論罪。公訴人雖僅起訴被告於九十一年
    二月二日晚間十一時二十分許為警採尿前二十六小時施用第一級毒品海洛因一次
    ，與被告於九十一年二月二日晚間十一時二十分許為警採尿前九十六小時施用第
    二級毒品安非他命一次之犯行，惟本院認其餘未起訴部分，與已起訴部分，分別
    有連續犯之裁判上一罪關係，均應併予審理。再被告曾於八十五年間因違反藥事
    法等案件，經臺灣高等法院判決有期徒刑二年六月確定；復於八十六年間因違反
    電信法案件，經本院於八十七年九月十一日以八十六年度訴字第二八七七號判決
    罰金六萬元，且經臺灣高等法院於八十八年一月二十二日以八十七年上訴字第五
    二七七號判決駁回上訴確定，前揭二罪接續執行，於九十年一月二十日縮刑期滿
    執行完畢，此有臺灣高等法院檢察署刑案紀錄簡覆表及臺灣高等法院被告全國前
    案紀錄表各一件在卷可稽，其於前案有期徒刑執行完畢後，再犯本件施用第一級
    毒品罪與施用第二級毒品罪，均為累犯，並皆遞加重其刑。爰各審酌被告犯罪動
    機、目的、手段、對自身健康戕害程度、對社會治安及善良風俗產生不良影響及
    其犯罪後曾坦承犯行等一切情狀，分別量處如主文所示之刑，並定其應執行之刑
    。扣案之第一級毒品海洛因三包（混同被告及同案被告羅偉達扣得之海洛因後，
    扣除檢驗過程中採樣滅失之部分外，合計驗餘淨重為六．四二克、純度百分之二
    八．六四，純質淨重一．八四公克），海洛因三包（淨重共約三．七公克），第
    二級毒品安非他命（共重約四十八公克）、安非他命二包（淨重共十五．二公克
    ），應依毒品危害防制條例第十八條第一項前段之規定，均沒收並銷燬之；另扣
    案之分裝袋一佰八十個、研磨器皿一組、電子磅秤一臺，為被告所有供施用第一
    級毒品海洛因所用之物，扣案玻璃球六個，為被告所有供施用第二級毒品安非他
    命所用之物，業據被告供明在卷，爰依刑法第三十八條第一項第二款之規定沒收
    之。至於其他扣案物品，無證據證明與被告所犯本件施用毒品犯行有關，故本院
    無從為沒收或沒收並銷燬之諭知，併此敘明。
據上論斷，應依刑事訴訟法第二百九十九條第一項前段，毒品危害防制條例第十條第
一項、第二項、第十八條第一項前段，刑法第十一條前段、第五十六條、第四十七條
、第三十八條第一項第二款，判決如主文。
本案經檢察官陳炎辰到庭執行職務
中    華    民    國      九十二      年      二      月    十八      日
                                      臺灣板橋地方法院刑事第一庭
                                          法  官  高    玉    舜
右正本證明與原本無異。
如不服本判決，應於判決送達後十日內，向本院提出上訴狀。
                                          書記官  田    世    杰
中    華    民    國      九十二      年      二      月    十九      日
附錄本案論罪科刑法條全文：
毒品危害防制條例第十條
施用第一級毒品者，處六月以上五年以下有期徒刑。
施用第二級毒品者，處三年以下有期徒刑。


司法院資訊處製作；財團法人民間司法改革基金會備份。
